臺灣板橋地方法院民事判決　　　　　　　96年度簡上字第58號
上　訴　人　丙○
　　　　　　　　　　　　樓
訴訟代理人　甲○○
　　　　　　　　　　　　樓
被上訴人　　乙○○
上列當事人間請求給付買賣價金事件，上訴人對於中華民國95年
12月12日本院板橋簡易庭95年度板簡字第6706號第一審判決提起
上訴，經本院於96年5 月16日言詞辯論終結，判決如下：
    主  文
上訴駁回。
第二審訴訟費用由上訴人負擔。
    事實及理由
一、上訴人主張：上訴人於民國80年間將坐落桃園縣大園鄉○○
    路○段溪洲子小段第671 之6 地號土地所有權應有部分74分
    之15（以下簡稱系爭土地），以新台幣（下同）323675元出
    賣予被上訴人，並於80年9 月6 日完成所有權移轉登記，惟
    被上訴人並未給付價金予上訴人，爰依買賣價金請求權，請
    求被上訴人給付323675元，及自90年9 月6 日起至清償日止
    ，按年息5 ﹪計算之利息。原審為上訴人敗訴判決，上訴人
    提起上訴，並聲明：原判決廢棄，被上訴人應給付323675元
    ，及自90年9 月6 日起至清償日止，按年息5 ﹪計算之利息
    。
二、被上訴人則以：本件事實上是上訴人將系爭土地所有權應有
    部分贈與被上訴人，因要節稅始以買賣之方式辦理，兩造間
    並無成立買賣契約之合意。退步言之，縱認兩造間成立買賣
    契約，上訴人所主張之買賣價金請求權，亦已罹於十五年之
    時效，被上訴人得拒絕給付等語置辯。被上訴人於本院為駁
    回上訴之聲明。
三、按當事人主張有利於己之事實，有舉證之責任，民事訴訟法
    第277 條定有明文。本件上訴人雖提出土地買賣所有權移轉
    契約書、土地登記申請書、土地登記簿為證，惟據證人邱建
    仁即上訴人所委託辦理系爭土地所有權移轉登記事宜之代書
    於原審到庭證稱：本件過戶登記原因是買賣，有沒有付錢，
    我不知道，本件是六個共有人登記給兩個人，事實上這塊地
    應該是丙○先生的，當時丙○跟他的太太及其他共有人都有
    來辦理過戶手續，丙○就同意把他的權利過戶給他的子女，
    為了登記上方便，把過戶原因寫成買賣，事實上到底是不是
    買賣，我不知道，我不知道有無交付價金，在我那邊根本沒
    有提到錢的問題，也沒有另外寫私契，買賣價金是照公告現
    值算出來的等語（見原審卷95年11月2 日調解程序筆錄），
    核與一般買賣契約之成立有約定價金之情形有異，且上訴人
    於移轉登記後逾十五年後始向被上訴人請求給付價金，亦有
    異常情，是上訴人主張兩造間成立買賣契約，即非無疑。上
    訴人既不能舉證證明兩造間有買賣關係存在，則其請求被上
    訴人給付價金，即屬無據。退步言之，縱認兩造間成立買賣
    契約，被上訴人亦已提出時效抗辯，自得拒絕給付價金。原
    審為上訴人敗訴之判決，於法並無不合。上訴意旨指摘原判
    決不當，求予廢棄改判，為無理由，應予駁回。
四、據上論結，本件上訴為無理由，依民事訴訟法第436 條之1
    第3 項、第449 條第1 項，第78條，判決如主文。
中　　華　　民　　國　　96　　年　　5 　　月　　30　　日
                  民事第三庭    審判長法　官   朱 耀 平
                                      法　官　 邱 靜 琪
                                      法　官　 陳 映 如
不得上訴
中　　華　　民　　國　　96　　年　　5 　　月　　30　　日
                                      書記官  李錦輝
